【裁判字號】    98,易,1616
【裁判日期】    980831
【裁判案由】    竊盜
【裁判全文】
臺灣板橋地方法院刑事判決              98年度易字第1616號
公  訴  人  臺灣板橋地方法院檢察署檢察官
被      告  丙○○
                    （另案羈押於臺灣臺北看守所）
上列被告因竊盜案件，經檢察官提起公訴（98年度偵字第11207
號），本院依簡式審判程序判決如下：
    主  文
丙○○結夥三人以上、攜帶兇器、毀越安全設備竊盜，累犯，處
有期徒刑壹年。又共同踰越安全設備竊盜，累犯，處有期徒刑捌
月。又共同攜帶兇器、毀越門扇竊盜，累犯，處有期徒刑玖月。
又共同攜帶兇器、毀越安全設備竊盜，累犯，處有期徒刑拾月。
應執行有期徒刑貳年拾月。
    事  實
一、丙○○前因迭犯施用第二級毒品案件，經本院以93年度簡字
    第5591號判處有期徒刑6 月確定、以94年度簡字第1962號判
    處有期徒刑3 月確定，嗣經本院裁定應執行有期徒刑7 月確
    定，已於民國95年1 月27日縮刑期滿執行完畢。復因迭犯施
    用第二級毒品案件，經本院以95年度簡字第7405號判處有期
    徒刑5 月確定、以95年度易字第2082號判處有期徒刑8 月確
    定，嗣經本院裁定各減為有期徒刑2 月又15日、4 月，並定
    其應執行刑為有期徒刑6 月確定，已於96年10月10日縮刑期
    滿執行完畢。又因犯施用第二級毒品案件，經本院以96年度
    易字第1773號判處有期徒刑8 月，減為有期徒刑4 月，嗣經
    撤回上訴而確定，甫於97年3月21日縮刑期滿執行完畢。
二、詎丙○○仍不知悔改，先後為下列行為：
  (一)與真實姓名年籍不詳、自稱「戊○○」之成年男子，及另一
    名不詳成年男子結夥三人，共同基於意圖為自己不法所有之
    犯意聯絡，於97年11月17日凌晨4 、5 時許（起訴書誤載為
    8 時許），至設於臺北縣五股鄉○○路○ 段312 號之雙銓企
    業社、鈞全工業有限公司（下稱鈞全公司）之廠房（均無人
    居住）外，由「戊○○」持客觀上可供兇器使用之金屬破壞
    剪（未扣案）毀壞鐵窗後，再由丙○○、「戊○○」及另一
    名不詳成年男子攀爬窗戶進入該等廠房之內，接續竊取雙銓
    企業社所有之潛盾機刀頭8 顆（價值合計約新臺幣《下同》
    108 萬元）及鈞全公司所有之鋁渣1 包（價值約1 萬元）等
    物得逞。
  (二)與「戊○○」共同基於意圖為自己不法所有之犯意聯絡，於
    97年11月18日15時許，至設於臺北縣蘆洲市○○路377 號之
    湖光茶原股份有限公司（下稱湖光茶原公司）之廠房外，由
    丙○○、「戊○○」爬牆進入該廠房之內，竊取湖光茶原公
    司所有之冷氣機18台、音響設備1 組、電線及廚房設備1 批
    等物得逞。
  (三)與「戊○○」共同基於意圖為自己不法所有之犯意聯絡，於
    97年11月22日凌晨4 、5 時許（起訴書誤載為10時許），至
    設於臺北縣蘆洲市○○路262 號之東吉利家具館之廠房外，
    由「戊○○」持客觀上可供兇器使用之金屬鐵撬（未扣案）
    毀壞鐵門後，再由丙○○、「戊○○」打開鐵門進入該廠房
    之內，竊取東吉利家具館所有之電腦主機2 台、電腦螢幕2
    台、數位相機1 台、檯燈及金飾1 批等物（價值合計約3 萬
    元）得逞。
  (四)與「戊○○」共同基於意圖為自己不法所有之犯意聯絡，於
    97年11月24日凌晨4 、5 時許（起訴書誤載為10時許），復
    至上址東吉利家具館之廠房外，由「戊○○」持客觀上可供
    兇器使用之金屬老虎鉗（未扣案）毀壞鐵窗後，再由丙○○
    、「戊○○」攀爬窗戶進入該廠房之內，竊取該公司所有之
    電纜線1 批、油壓剪1 支、檯燈3 盞等物（價值合計約15萬
    元）得逞。嗣因己○（即雙銓企業社負責人）、丁○○（即
    鈞全公司負責人）、乙○○（即湖光茶原公司負責人）、甲
    ○○（即東吉利家具館負責人）發現遭竊，報警處理，經警
    前往現場採集跡證送驗結果，與丙○○之DNA 檢體相符，始
    循線查悉上情。
三、案經己○訴由臺北縣政府警察局蘆洲分局報請臺灣板橋地方
    法院檢察署檢察官偵查起訴。本院於準備程序進行中，被告
    就被訴事實為有罪之陳述，經告知被告簡式審判程序之旨，
    並聽取當事人意見後，裁定進行簡式審判程序。
    理  由
一、上揭事實，均據被告丙○○於本院審理時坦承不諱（見本院
    卷第71頁反面、第73頁反面以下），核與告訴人己○（即雙
    銓企業社負責人）、被害人丁○○（即鈞全公司負責人）、
    甲○○（即東吉利家具館負責人）於警詢時；被害人乙○○
    （即湖光茶原公司負責人）於警詢及本院審理時所述之情節
    大致相符，並有臺北縣政府警察局98年3 月26日北縣警鑑字
    第0980040750號、98年2 月16日北縣警鑑字第0980020693號
    鑑驗書各1 份及相關勘察採證同意書、刑事案件證採驗紀錄
    表、證物清單、現場照片附卷可稽，足認其上開任意性之自
    白與事實相符。本案事證已臻明確，被告犯行堪予認定，應
    依法論科。
二、查被告與共犯持以行竊上揭事實欄第二項(一)、(三)、(四)所用之
    破壞剪、鐵撬、老虎鉗，雖未扣案，惟依被告所供，均係金
    屬材質之工具（見本院卷第74頁），徵諸相關現場照片所示
    ，該等工具既可持以嚴重破壞鐵窗、鐵門，堪認其質地甚為
    堅硬，倘持以揮刺擊打，顯足以傷害人之生命、身體、安全
    ，認具客觀上之危險性，均屬兇器無疑。是核被告所為，係
    犯刑法第321 條第1 項第2 款、第3 款、第4 款之結夥三人
    以上、攜帶兇器、毀越安全設備竊盜罪（事實欄第二項(一)部
    分）；同條項第2 款之踰越安全設備竊盜罪（事實欄第二項
    (二)部分）；同條項第2 款、第3 款之攜帶兇器、毀越門扇竊
    盜罪（事實欄第二項(三)部分）；及同條項第2 款、第3 款之
    攜帶兇器、毀越安全設備竊盜罪（事實欄第二項(四)部分）。
    就事實欄第二項(一)部分，被告於密切接近之時、地，接續竊
    取雙銓企業社、鈞全公司所有之財物，各舉動之獨立性極為
    薄弱，應評價為一行為。其以一行為，同時竊取上開二被害
    人之財物，侵害數財產法益，為同種想像競合犯，應依刑法
    第55條規定從一重處斷，而僅成立一罪。起訴書認此部分應
    分論併罰二罪，洵有誤會。再者，就事實欄第二項(一)部分所
    示犯行，被告與真實姓名年籍不詳、自稱「戊○○」之成年
    男子，及另一名不詳成年男子間；就其餘部分所示犯行，被
    告與「戊○○」間，皆有犯意聯絡及行為分擔，均為共同正
    犯。查事實欄第二項(一)部分所示犯行，被告係以結夥三人以
    上、攜帶兇器、毀越安全設備之手法；事實欄第二項(二)部分
    所示犯行，被告則係以踰越安全設備之手法為之，已如前述
    。起訴書因認被告均係單獨行竊，致就事實欄第二項(一)部分
    犯行漏引刑法第321 條第1 項第4 款；且誤認事實欄第二項
    (二)部分被告及共犯係以攜帶兇器之手法行竊，致誤引刑法第
    321 條第1 項第3 款，均有未洽，爰於踐行告知程序後，逕
    補充或變更適用正確之法條。所犯上開四罪，犯意各別，行
    為互殊，應分論併罰。又被告曾受如上揭事實欄第一項所述
    有期徒刑之執行完畢，此有臺灣高等法院被告前案紀錄表在
    卷可考，其於受有期徒刑之執行完畢後，5 年以內故意再犯
    本件有期徒刑以上之上開四罪，均為累犯，應依刑法第47條
    第1 項規定加重其刑。爰審酌被告之素行狀況、犯罪之動機
    、目的、手段、竊得財物之價值、對於被害人所生之損害程
    度及犯後之初猶不時飾詞卸責，惟最終於本院審理時尚能坦
    承犯行等一切情狀，分別量處如主文所示之刑，並定其應執
    行刑，以示懲儆。被告及共犯持以行竊之破壞剪、鐵撬、老
    虎鉗，均未扣案，無證據堪認係被告或共犯所有，且目前仍
    然存在，爰均不予宣告沒收，附此敘明。
據上論斷，應依刑事訴訟法第273 條之1 第1 項、第299 條第1
項前段、第300 條，刑法第28條、第321 條第1 項第2 款、第3
款、第4 款、第55條、第47條第1 項、第51條第5 款，判決如主
文。
本案經檢察官謝岳龍到庭執行職務。
中    華    民    國    98    年    8     月    31    日
                  刑事第十一庭  法  官  朱嘉川
以上正本證明與原本無異。
如不服本判決應於收受送達後10日內向本院提出上訴書狀，並應
敘述具體理由；其未敘述上訴理由者，應於上訴期間屆滿後20日
內向本院補提理由書（均須按他造當事人之人數附繕本）「切勿
逕送上級法院」。
                                書記官  陳聖儒
中    華    民    國    98    年    9     月    3     日
附錄本案論罪科刑法條全文：
中華民國刑法第321 條：
犯竊盜罪而有左列情形之一者，處6月以上、5年以下有期徒刑：
一  於夜間侵入住宅或有人居住之建築物、船艦或隱匿其內而犯
    之者。
二  毀越門扇、牆垣或其他安全設備而犯之者。
三  攜帶兇器而犯之者。
四  結夥三人以上而犯之者。
五  乘火災、水災或其他災害之際而犯之者。
六  在車站或埠頭而犯之者。
前項之未遂犯罰之。


司法院資訊處製作；財團法人民間司法改革基金會備份。
